臺灣桃園地方法院刑事判決
                                  110年度交簡上字第272號
上  訴  人
即  被  告  余玉階


上列上訴人即被告因公共危險案件，不服本院中華民國110年8月
16日110年度壢交簡字第1652號第一審刑事簡易判決（聲請簡易
判決處刑案號：110年度速偵字第3055號），提起上訴，本院管
轄之第二審合議庭判決如下：
    主  文
上訴駁回。
余玉階緩刑貳年。
    事實及理由
一、本案經本院審理結果，認第一審判決認事、用法及量刑均無
    不當，應予維持，並引用第一審判決書記載之事實、證據及
    理由（如附件），且就證據部分補充「被告余玉階於本院審
    理時之自白（交簡上字卷第48頁）」。
二、上訴人即被告余玉階上訴意旨略以：我已與交通事故被害人
    李育誠、王金國達成和解，並全數賠償完畢，且我年紀已經
    很大，希望法院能諭知緩刑等語。
三、按刑罰之量定，固屬法院自由裁量之職權行使，但仍應審酌
    刑法第57條所列各款事由及一切情狀，為酌量輕重之標準，
    並非漫無限制。在同一犯罪事實與情節，如別無其他加重或
    減輕之原因，下級審法院量定之刑，亦無過重或失輕之不當
    情形，則上級審法院對下級審法院之職權行使，原則上應予
    尊重（最高法院民國85年度臺上字第2446號判決參照）。是
    法官於個案審判時，依個案情節加以審酌量刑，倘無裁量濫
    用情事，要難謂其有不當之處。查原審審酌被告於服用酒類
    後，仍貿然駕駛自用小客車上路，甚且行駛於快速道路並肇
    事，除危及己身安危，亦罔顧公眾往來之交通安全，且為警
    據報到場處理後，測得吐氣所含酒精濃度達每公升0.77毫克
    等情，實應予非難；惟念及被告於犯後坦承犯行之態度，依
    卷附臺灣高等法院被告前案紀錄表所示，前無酒醉駕車之素
    行，兼衡其於警詢時自述國中畢業之教育程度、已退休、家
    庭經濟狀況小康等一切情狀，量處有期徒刑4月，併科罰金1
    萬元，如易科罰金、罰金易服勞役均以新臺幣（下同）1,00
    0元之折算1日，經核並未逾越法律所規定之範圍，且其認事
    用法均無違誤。至原審雖未及審酌被告與交通事故之被害人
    於本院二審審理時已達成和解乙節，然本案之罪刑主要係審
    酌被告酒後駕車之情狀，且原審所處刑度係在法定範圍內量
    處，所量處之刑與犯罪情節亦屬相當，尚無明顯違法或裁量
    濫用之情事。從而，被告提起上訴，為無理由，應予駁回。
四、次按凡有審理事實職權之法院，均得依其職權宣告緩刑，第
    二審以判決駁回上訴時，仍得諭知緩刑之宣告。查被告前因
    故意犯罪受有期徒刑以上刑之宣告，執行完畢後，五年以內
    未曾因故意犯罪受有期徒刑以上刑之宣告，有臺灣高等法院
    被告前案紀錄表1份在卷可參，審酌其現年70餘歲，此次因
    一時失率，致罹刑典，惟犯後尚能坦承犯行，且已與交通事
    故被害人均達成和解，並賠償完畢等情，有和解書在卷可稽
    （見交簡上字卷第21至22頁），經此次科刑教訓後，應知警
    惕而無再犯之虞，本院認為前開對其宣告之刑，以暫不執行
    為適當，爰併予宣告緩刑2年，以勵自新。
據上論斷，應依刑事訴訟法第455條之1第1項、第3項、第373條
、第368條，判決如主文。
本案經檢察官凌于琇聲請簡易判決處刑，檢察官蔡宜均到庭執行
職務。
中    華    民    國   110    年    12    月    23    日
                  刑事第五庭  審判長法  官  呂世文
                                    法  官  曾淑君
                                    法  官  陳郁融
以上正本證明與原本無異。
不得上訴。
     　　　　　　　　　　　　　　　 書記官　許哲維　　　
中　　華　　民　　國　　110 　年　　12　　月　　23　　日
附件：
臺灣桃園地方法院刑事簡易判決　　 110年度壢交簡字第1652號
聲　請　人　臺灣桃園地方檢察署檢察官
被　　　告　余玉階　男　民國00年0月00日生
                    身分證統一編號：Z000000000號
                    住○○市○鎮區○○路○○段000巷00號
上列被告因公共危險案件，經檢察官聲請以簡易判決處刑（110
年度速偵字第3055號），本院判決如下：
    主  文
余玉階駕駛動力交通工具而有吐氣所含酒精濃度達每公升零點二
五毫克以上情形，處有期徒刑肆月，併科罰金新臺幣壹萬元，有
期徒刑如易科罰金，罰金如易服勞役，均以新臺幣壹仟元折算壹
日。
    事實及理由
一、本案犯罪事實及證據，除犯罪事實欄一第5 行「4 時許」更
    正為「4 時22分許」外，其餘均引用檢察官聲請簡易判決處
    刑書之記載（如附件）。
二、核被告余玉階所為，係犯刑法第185 條之3 第1 項第1 款之
    駕駛動力交通工具而有吐氣所含酒精濃度達每公升0.25毫克
    以上情形之罪。爰審酌被告於服用酒類後，仍貿然駕駛自用
    小客車上路，甚且行駛於快速道路並肇事，除危及己身安危
    ，亦罔顧公眾往來之交通安全，且為警據報到場處理後，測
    得吐氣所含酒精濃度達每公升0.77毫克等情，實應予非難；
    惟念及被告於犯後坦承犯行之態度，依卷附臺灣高等法院被
    告前案紀錄表所示，前無酒醉駕車之素行，兼衡其於警詢時
    自述國中畢業之教育程度、已退休、家庭經濟狀況小康（見
    臺灣桃園地方檢察署110 年度速偵字第3055號卷第11頁）等
    一切情狀，量處如主文所示之刑，並諭知有期徒刑易科罰金
    、罰金易服勞役之折算標準，以資懲儆。
三、據上論斷，應依刑事訴訟法第449 條第1 項前段、第3 項、
    第454 條第2 項，刑法第185 條之3 第1 項第1 款、第41條
    第1 項前段、第42條第3 項前段，刑法施行法第1 條之1 第
    1 項，逕以簡易判決處刑如主文。
四、如不服本判決，應於判決送達後20日內，向本院提出上訴狀
    ，上訴於本院第二審合議庭（應附繕本）。本案業經檢察官
    凌于琇聲請簡易判決處刑
中    華    民    國   110    年    8     月    16    日
                  刑事第一庭  法  官  呂宜臻
以上正本證明與原本無異。
如不服本判決，應於判決送達後20日內向本院提出上訴狀（應附
繕本）。
                              書記官　黃甄智
中　　華　　民　　國　 110　　年　　8 　　月　　18　　日
附錄本案論罪科刑依據之法條：
中華民國刑法第185條之3
駕駛動力交通工具而有下列情形之一者，處2 年以下有期徒刑，
得併科20萬元以下罰金：
一、吐氣所含酒精濃度達每公升零點二五毫克或血液中酒精濃度
    達百分之零點零五以上。
二、有前款以外之其他情事足認服用酒類或其他相類之物，致不
    能安全駕駛。
三、服用毒品、麻醉藥品或其他相類之物，致不能安全駕駛。
因而致人於死者，處3 年以上10年以下有期徒刑；致重傷者，處
1 年以上7 年以下有期徒刑。
曾犯本條或陸海空軍刑法第 54 條之罪，經有罪判決確定或經緩
起訴處分確定，於五年內再犯第1 項之罪因而致人於死者，處無
期徒刑或5 年以上有期徒刑；致重傷者，處3 年以上10年以下有
期徒刑。
附件：
臺灣桃園地方檢察署檢察官聲請簡易判決處刑書
                                   110年度速偵字第3055號
    被　　　告　余玉階　男　72歲（民國00年0 月00日生）
                        住○○市○鎮區○○路○○段000巷
                          00號
                        國民身分證統一編號：Z000000000號
上列被告因公共危險案件，業經偵查終結，認為宜聲請以簡易判
決處刑，茲將犯罪事實及證據並所犯法條分述如下：
        犯罪事實
一、余玉階於民國110 年7 月21日凌晨2 時許至同日凌晨5 時許
    止，在桃園市○鎮區○○路○○段000 巷00號住處內飲用高
    粱酒逾量，明知飲酒後已不得駕駛動力交通工具，仍基於酒
    後駕駛動力交通工具之犯意，於同日中午12時許，駕駛車牌
  &0000; 號碼000-0000號自用小客車上路。嗣於同日下午4 時
    許，行
    經桃園市大溪區台66快速道路26.8公里處，因注意力及反應
    能力受體內酒精成分影響而降低，不慎追撞停駛在前方由李
    誠所駕駛之車牌號碼000-0000號自用小客車，並推撞該車
    輛撞擊前方由王金國所駕駛之車牌號碼000-0000號自用小客
    車（無人受傷）。經警獲報前往處理，於同日下午4 時58分
    許，測得其吐氣所含酒精濃度達每公升0.77毫克。
二、案經桃園市政府警察局大溪分局報告偵辦。
        證據並所犯法條
一、上揭犯罪事實，業據被告余玉階於警詢及偵訊中均坦承不諱
    ，核與證人李誠、王金國於警詢時之證述情節相符，復有
    桃園市政府警察局舉發違反道路交通管理事件通知單、酒精
    測定紀錄表、道路交通事故現場圖、道路交通事故調查報告
    表㈠、㈡各1 份、現場照片共22張在卷可稽，被告犯嫌堪以
    認定。
二、核被告所為，係犯刑法第185 條之3 第1 項第1 款之公共危
    險罪嫌。
三、依刑事訴訟法第451條第1項聲請逕以簡易判決處刑。
    此　致
臺灣桃園地方法院
中　　華　　民　　國　 110　　年　　7 　　月　　28　　日
                              檢  察  官  凌 于 琇
本件證明與原本無異　　
中　　華　　民　　國　 110　　年    8  　 月　   2　　日
                              書  記  官  陳 捷 欣
附記事項：
本件係依刑事訴訟法簡易程序辦理，法院簡易庭得不傳喚被告、
輔佐人、告訴人、告發人等出庭即以簡易判決處刑；被告、被害
人、告訴人等對告訴乃論案件如已達成民事和解而要撤回告訴或
對非告訴乃論案件認有受傳喚到庭陳述意見之必要時，請即另以
書狀向簡易法庭陳述或請求傳訊。
所犯法條：
中華民國刑法第185條之3第1項第1款
駕駛動力交通工具而有下列情形之一者，處2 年以下有期徒刑，
得併科20萬元以下罰金：
一、吐氣所含酒精濃度達每公升零點二五毫克或血液中酒精濃度
    達百分之零點零五以上。
二、有前款以外之其他情事足認服用酒類或其他相類之物，致不
    能安全駕駛。
三、服用毒品、麻醉藥品或其他相類之物，致不能安全駕駛。
因而致人於死者，處3 年以上10年以下有期徒刑；致重傷者，處
1 年以上7 年以下有期徒刑。
曾犯本條或陸海空軍刑法第54條之罪，經有罪判決確定或經緩起
訴處分確定，於五年內再犯第1 項之罪因而致人於死者，處無期
徒刑或5 年以上有期徒刑；致重傷者，處3 年以上10年以下有期
徒刑。